【裁判字號】    92,交抗,483
【裁判日期】    920530
【裁判案由】    違反道路交通管理處罰條例
【裁判全文】
臺灣高等法院交通事件裁定                        九十二年度交抗字第四八三號
    抗  告  人
    即受處分人  甲○○
                        （
右抗告人因違反道路交通管理處罰條例案件，不服臺灣臺北地方法院，中華民國九十
二年四月二十四日所為裁定（九十一年度交聲字第一一四０號），提起抗告，本院裁
定如左：
    主  文
抗告駁回。
    理  由
一、按汽車（包括機器腳踏車）駕駛人，駕駛機器腳踏車，不在規定車道行駛，而爭
    道行駛，處新台幣（下同）六百元以上一千八百元以下罰鍰，並記違規點數一點
    ，道路交通管理處罰條例第三條第八款、第四十五條第十三款、第六十三條第一
    項第一款分別定有明文。又違反前開道路交通管理事件之行為人，未依規定自動
    繳納罰鍰，或未依規定到案聽候裁決，逾越應到案期限三十日以上者，依違反道
    路交通管理事件統一裁罰基準及處理細則第四十四條第一項及依該處理細則所訂
    之違反道路交通管理事件統一裁罰基準表之規定，應依最高額一千八百元裁罰，
    並記違規點數一點。
二、本件抗告人即受處分人甲○○於民國九十一年三月一日八時三十一分許，駕駛車
    號ＡＸＳ─二九八號重型機器腳踏車，行經臺北市○○○路○段時，行駛機車禁
    行車道，經台北市政府警察局信義分局交通分隊員警攔停，以抗告人有違反道路
    交通管理處罰條例第四十五條第十三款規定之行為掣單舉發，抗告人未於舉發通
    知單上所載應到案日期即九十一年三月十六日前向原處分機關提出申訴，原處分
    機關乃依前開道路交通管理處罰條例第四十五條第十三款規定（原裁決書贅載第
    一項）及違反道路交通管理事件統一裁罰基準及處理細則所訂之違反道路交通管
    理事件統一裁罰基準表之規定，依最高額裁處受處分人罰鍰一千八百元。
三、訊據抗告人甲○○固不否認有於前開時地騎乘前述車號機車為警攔停之事實，惟
    矢口否認有何違反道路交通管理處罰條例之行為，辯稱：原裁定據以論斷之現場
    圖為伊提出，用以說明當時之路線及機車停車格內之位置，伊並未行駛禁行機車
    之最內側車道，又證人即當日取締之員警莊南樓對案發時間記憶錯誤，足見證詞
    不足採信云云。惟查：
(一)按機器腳踏車行駛之車道，應依標誌或標線之規定行駛；無標誌或標線者，在未
    劃分快慢車道之道路，得在最外側二車道行駛，道路交通安全規則第九十九條第
    一項第一款定有明文。本件抗告人騎乘前開車號重型機車，在台北市○○○路○
    段最內側快車道行駛，而該路段係三線快車道且未劃分快慢車道之路段等情，業
    據原舉發機關即台北市政府警察局信義分局交通分隊員警莊南樓到庭結證甚詳（
    見原法院卷第二六頁），有原法院九十二年四月二十一日筆錄在卷足稽，並有抗
    告人提出現場圖一紙在卷可參，足見抗告人確有於右揭時地騎乘前開車號機器腳
    踏車不在規定車道行駛之違規行為。又證人莊南樓雖於原法院九十二年四月二十
    一日訊問時，先稱取締時間為下午五點左右，復在抗告人據此質疑後，再改稱是
    上午八點多取締云云，惟此節並不影響其上開證人其他證言之效力，亦不影響上
    開事實之認定，併附說明。
(二)次按在道路上當場舉發行為人有違反道路交通管理處罰條例之行為時，即被查獲
    之駕駛人或行為人為受處分人時，應將舉發違反道路交通管理事件通知單填記後
    交付該行為人簽名或蓋章收受之；拒絕簽章者，並記明其事由，視為已收受，違
    反道路交通管理事件統一裁罰基準及處理細則第十一條第一項第一款前段定有明
    文。本件抗告人於前述時地經員警莊南樓攔停後，拒絕收受舉發違反道路交通管
    理事件通知單，業經抗告人到庭直認無訛，核與員警莊南樓到庭證述情節相符，
    有原法院九十二年四月二十一日筆錄在卷足稽，是抗告人既於員警舉發當場拒絕
    簽收舉發違規通知單，依前述違反道路交通管理事件統一裁罰基準及處理細則第
    十一條第一項第一款前段規定，視為抗告人已收受該舉發違規通知單。又抗告人
    業於九十一年六月二十四日收受原處分機關裁決書，亦有該裁決書之掛號郵件收
    件回執影本附卷可稽。
(三)經原舉發機關掣單舉發後，抗告人未依規定自動繳納罰鍰，亦未依該舉發違規通
    知單所載應到案日期即九十一年三月十六日前到案聽候裁決，遲至九十一年七月
    十五日逕行具狀聲明異議，為抗告人所不爭執，並有台北市政府警察局信義分局
    九十一年七月二十九日北市警信分交字00000000000書函影本一件在
    卷可按，是原處分機關依道路交通管理處罰條例第四十五條第十三款（原裁決書
    贅載第一項）及違反道路交通管理事件統一裁罰基準及處理細則所訂之違反道路
    交通管理事件統一裁罰基準表之規定，依最高額裁處受處分人罰鍰一千八百元，
    固非無見。惟按違反前開道路交通管理處罰條例第四十五條第十三款之規定，依
    同條例第六十三條第一項第一款規定，除依原條款處罰鍰外，並應記違規點數一
    點，原處分機關漏未依該道路交通管理處罰條例第六十三條第一項第一款規定，
    並記違規點數一點，自有未洽。應依道路交通管理處罰條例第四十五條第十三款
    、第六十三條第一項第一款及違反道路交通管理事件統一裁罰基準及處理細則所
    訂之違反道路交通管理事件統一裁罰基準表之規定，依最高額裁處受處分人罰鍰
    一千八百元，並記違規點數一點。
四、綜上所述，抗告人確有駕駛機器腳踏車，不在規定車道行駛，而爭道行駛之違規
    行為，自應依道路交通管理處罰條例第三條第八款、第四十五條第十三款、第六
    十三條第一項第一款加以處罰。原裁定依法裁處，經核尚無違誤。抗告人仍執陳
    詞，指摘原裁定不當，惟其所辯不足採取，如前所述，其抗告既無理由，應予駁
    回。
五、據上論結，應依道路交通管理處罰條例第八十九條、刑事訴訟法第四百十二條，
    裁定如主文。
中      華      民      國    九十二    年      五      月      三十    日
                              臺灣高等法院交通法庭
                                  審判長法  官  溫  耀  源
                                        法  官  吳      燦
                                        法  官  何  菁  莪
右正本證明與原本無異。
不得再抗告。
                                        書記官  陳  菊  珍
中      華      民      國    九十二    年      六      月      六      日


司法院資訊處製作；財團法人民間司法改革基金會備份。
